【裁判字號】    99,交易,149
【裁判日期】    991231
【裁判案由】    公共危險
【裁判全文】
臺灣高雄地方法院刑事判決             99年度交易字第149號
公  訴  人  臺灣高雄地方法院檢察署檢察官
被      告  LIN ERLIN.
上列被告因公共危險案件，經檢察官提起公訴（99年度偵字第30
152 號），本院判決如下：
    主  文
LIN ERLINDA OBARTO犯不能安全駕駛動力交通工具罪，科罰金新
臺幣伍萬元，如易服勞役，以新臺幣壹仟元折算壹日。
    事  實
一、LIN ERLINDA OBARTO於民國99年8 月15日凌晨某時許，在高
    雄市小港區○○○路上某菲律賓籍人士所開立之餐廳店內，
    飲用啤酒3 杯後，其呼氣酒精成分已達於不能安全駕駛動力
    交通工具之程度，竟仍於同日凌晨3 時5 分許，無駕駛執照
    騎乘車牌號碼XTO-512 號重型機車沿高雄市○○區○○路由
    東往西方向行駛，途經大業南路路口時，因不勝酒力，操控
    能力降低，而與不明車輛發生車禍（肇事逃逸車輛部分另經
    警追查中）。嗣經警處理該交通事故，並將LIN ERLINDA OB
    ARTO送小港醫院急診時，測得LIN ERLINDA OBARTO呼氣所含
    酒精濃度高達0.64mg／L 。
二、案經高雄市政府警察局小港分局報告臺灣高雄地方法院檢察
    署檢察官偵查起訴。
    理  由
一、證據能力部分：
    按「被告以外之人於審判外之陳述，雖不符前四條之規定，
    而經當事人於審判程序同意作為證據，法院審酌該言詞陳述
    或書面陳述作成時之情況，認為適當者，亦得為證據。當事
    人、代理人或辯護人於法院調查證據時，知有第159 條第1
    項不得為證據之情形，而未於言詞辯論終結前聲明異議者，
    視為有前項之同意」，刑事訴訟法第159 條之5 定有明文。
    又當事人、代理人或辯護人於調查證據時，知有本法第159
    條之5 第1 項不得為證據之情形，卻表示「對於證據調查無
    異議」、「沒有意見」等意思，而未於言詞辯論終結前聲明
    異議者，應視為已有將該等傳聞證據採為證據之同意（參見
    該條之立法理由）。本件檢察官及被告於本院審理中，就本
    判決所引用各項證據（含傳聞證據、非傳聞證據及符合法定
    傳聞法則例外之證據）之證據能力，均表示無意見，且於本
    院言詞辯論終結前，檢察官及被告對於卷附具有傳聞證據性
    質之證據，既均已知其情，均未聲明異議，本院認該具有傳
    聞證據性質之證據，並無任何違法取證之不適當情形，以之
    作為證據使用係屬適當，自得採為認定被告犯罪事實之證據
    。
二、訊據被告LIN ERLINDA OBARTO對於99年8 月15日凌晨某時許
    ，在高雄市小港區○○○路上某菲律賓籍人士所開立之餐廳
    店內，飲用啤酒3 杯後，其呼氣酒精成分已達於不能安全駕
    駛動力交通工具之程度，且騎乘重型機車經高雄市○○區○
    ○路由東往西方向，途經大業南路路口時，遭不明車輛撞擊
    ，嗣經警處理該交通事故，並將LIN ERLI NDA OBARTO 送小
    港醫院急診時，測得LIN ERLINDA OBARTO呼氣所含酒精濃度
    高達0.64mg／L 等情坦承不諱，但矢口否認有何不能安全駕
    駛動力交通工具之犯行，辯稱：當時係DING（菲律賓籍，以
    下均稱DING）載伊，事故發生時DING就先離開了，但是伊怕
    被先生知道DI NG 載伊，所以警詢中說是自己騎車云云。
三、經查：
  (一)上揭被告飲酒後不能安全駕駛動力交通工具之事實，業據被
    告於警詢中坦承不諱，並有被告經警檢測酒精濃度高達0.64
    mg／L 之酒精測試紀錄紙、警製刑法第一百八十五條之三案
    件測試觀察紀錄表、道路交通事故現場圖、道路交通事故調
    查報告表(一)、(二)、道路交通事故談話紀錄表各1 份及道路交
    通事故現場蒐證照片12張在卷可稽，堪信被告有酒後駕車之
    行為。
  (二)被告雖以上情置辯，但本件承辦之員警陳法帆、吳水枝於本
    院審理時明確證稱：被告於員警第一時間在小港醫院詢問時
    意識清楚，且答稱當時係伊自行駕駛，員警詢問時被告之子
    亦在現場翻譯、轉達，只是被告關於行進方向之陳述交代不
    清楚，所以才會在道路交通事故談話紀錄表上記載當事人意
    識不清無法製作談話筆錄詢問等語綦詳，且經本院當庭勘驗
    小港醫院訊問過程之錄影光碟，勘驗結果為：「警察開始訊
    問的時候，被告的意識清楚，而且可以比手勢，但是關於行
    進的方向所陳述因為與現場圖有不符，且無法陳述肇事車輛
    行進的方向，所以警察提出質疑，被告的陳述是她要從小港
    回大林埔，警察以現場圖判斷被告的行進方向好像要從大林
    埔往小港。另外，被告有陳述她自己騎摩托車（台語）。因
    為被告陳述不是很明確，而且言語有點含糊，警察懷疑被告
    有喝酒，就要求對被告進行酒測，一開始被告不願意進行吹
    氣酒測，警察有說如果不願意就要進行抽血，被告似乎理解
    警察的意思才稍微配合，經過三、四次的吹氣才完成酒測，
    警察當場依機器所顯示的數據告知被告酒測值為0.64mg/ Ｌ
    」，亦有本院審判筆錄在卷可稽。則依照上揭調查，被告於
    受傷急診時被告之夫並無在場，且員警尚未針對被告有無酒
    後駕車為調查時，被告主動陳述當時係伊自行騎乘機車，此
    部分陳述應堪採信。至於被告所辯並無證據為佐，且證人DI
    NG及ANALNLEE經本院傳訊均未到庭，被告所辯尚難採信。
  (三)綜上所述，被告上開所辯，尚無證據為佐，本件事證明確，
    被告犯行洵堪認定，應予依法論科。
四、核被告LIN ERLINDA OBARTO所為，係犯刑法第185 條之3之
    不能安全駕駛動力交通工具罪。爰審酌被告前無前科紀錄，
    此素行資料有臺灣高等法院被告前案紀錄表1 紙在卷可參，
    其飲用酒類後，呼氣酒精濃度達每公升0.64毫克，實際已無
    法安全駕駛之情形下，仍不顧行車安全，即率然騎乘普通重
    型機車上路，顯然無視於自己及其他參與道路交通之不特定
    人之生命、身體及財產之安全，所為非是，兼衡其犯罪目的
    、手段，生活狀況及智識程度及其為外籍配偶之身分等一切
    情狀，量處如主文所示之刑，併諭知如易服勞役之折算標準
    ，以資警惕。
五、據上論斷，應依刑事訴訟法第299 條第1 項前段，刑法第18
    5 條之3 、第42條第3 項前段，刑法施行法第1 條之1 第1
    項，判決如主文。
中    華    民    國    99    年    12    月    31    日
                  刑事第十九庭  法  官  黃宣撫
以上正本證明與原本無異。
如不服本判決應於收受本判決後10日內向本院提出上訴書狀，並
應敘述具體理由，如未敘述上訴理由者，應於上訴期間屆滿後20
日內補提理由書狀於本院（均須按他造當事人之人數附繕本）「
切勿逕送上級法院」。
中    華    民    國    99    年    12    月    31    日
                                書記官  葉正昭
論罪科刑法條：
中華民國刑法第185條之3
服用毒品、麻醉藥品、酒類或其他相類之物，不能安全駕駛動力
交通工具而駕駛者，處1 年以下有期徒刑、拘役或科或併科15萬
元以下罰金。

司法院資訊處製作；財團法人民間司法改革基金會備份。
